【裁判字號】    90,易,2474
【裁判日期】    901207
【裁判案由】    竊盜
【裁判全文】
臺灣桃園地方法院刑事判決                          九十年度易字第二四七四號
    公  訴  人  臺灣桃園地方法院檢察署檢察官
    被      告  甲○○
右列被告因竊盜等案件，經檢察官提起公訴（九十年度偵緝字第七三六號），本院判
決如左：
        主  文
甲○○竊盜，處有期徒刑肆月，如易科罰金以佰元折算壹日。
        事  實
一、甲○○前因違反毒品危害防制條例案件，經本院於八十九年二月三日以八十九年
    度訴字第二七號判處應執行有期徒刑十月（其中第一級毒品部分判有期徒刑七月
    ，第二級毒品部分判有期徒刑五月），並於同年三月二十八日判決確定在案，未
    即執行。詎甲○○猶不知悔改，復基於意圖為自己不法所有之犯意，於八十九年
    十一月一日八時許，侵入丁○○位於桃園縣平鎮市○○街七巷六十九號屋內（侵
    入住宅部分未據告訴），利用乙○○機車鑰匙未拔下之際，徒手竊取乙○○所有
    車號ＲＰＩ─０八五號輕型機車一部，得手後供己騎用。嗣於八十九年十一月八
    日，甲○○在桃園縣平鎮市○○路附近，將前開機車交付鍾建豐（本院另案審理
    中）騎乘，行經平鎮市○○路○○段二九八號前，為警欄檢查獲。
二、案經臺灣桃園地方法院檢察署檢察官自動簽分偵查起訴。
        理  由
一、訊據被告甲○○固坦認有於前揭時、地，乘丁○○、乙○○等疏於注意之際，擅
    自以插於機車上之鑰匙，騎走上開機車，而將之置於自己實力支配下之事實，惟
    矢口否認有何竊盜之犯行，辯稱：該機車是丙○○借我的，我跟他們家很熟，不
    需要偷車云云。然查：上開機車為被害人乙○○所有，於八十九年十一月一日八
    時許，在桃園縣平鎮市○○街七巷六十九號屋內遭人竊取，乙○○於失竊後即於
    同日向桃園縣警察局平鎮分局平鎮派出所報案等情，分據被害人乙○○及證人即
    被害人之夫丁○○指述綦詳，復有車輛竊盜、車牌失竊資料個別查詢報表、贓物
    領據、桃園縣警察局車輛尋獲電腦輸入單各一紙為憑，果如被告所言其與被害人
    乙○○、丁○○等均甚熟識，又豈有擅自騎用上開機車達七、八日之久，而始終
    未曾告知乙○○、丁○○或丙○○，致該三人直至警方查獲鍾建豐時，方知為該
    車下落之理，是其所辯，顯與常情有違，況質諸證人丙○○亦堅決否認有將上開
    機車借予被告，迭於偵查及本院審理時結證稱：被告是有向我提過要借機車乙事
    ，但我只是告訴他，要借時再來找我，且該機車非我所有，當時我人又因案在監
    強制戒治（實係在桃園看守所執行觀察、勒戒），根本不可能把該機車借給被告
    等語在卷，本院查：丙○○確於八十九年十月二十八日起即因案於桃園看守所執
    行觀察、勒戒，復於同年十一月六日至新竹監獄執行強制戒治，迄九十年五月三
    日始戒治完畢出監，此有臺灣桃園地方法院法務部在監在押資料表一紙可稽，核
    與丙○○前開證述之情節應屬相符，且其與被告間又無何恩怨仇隙，當無誣攀之
    理，是其證言應堪採信，參以被告於本院審理時復改稱：牽車前約一個星期左右
    ，口頭上有向丙○○提過借車的事，但丙○○當時有無同意，就不太清楚等語，
    足徵被告所辯該機車係向丙○○所借云云，顯係事後卸責之詞，委不足採。次查
    ，被告竊得該機車後係供自己騎用，並於八十九年十一月八日，在桃園縣平鎮市
    ○○路附近，將該機車借予鍾建豐騎乘，交付時復未交代該車係向何人所借乙節
    ，亦據另案被告鍾建豐於偵查時指述歷歷，足見被告顯有為自己不法所有之意圖
    至明，本件事證明確，被告犯行堪以認定，應依法論科。
二、核被告所為，係犯刑法第三百二十條第一項竊盜罪。爰審酌被告曾有違反毒品危
    害防制條例前科（未構成累犯），有臺灣高等法院被告全國前案紀錄表一紙在卷
    可查，其素行不良，仍不知悔改，雖犯罪所得財物，價值約新台幣五千元，固屬
    非鉅，惟犯罪後飾詞狡辯，未能對被害人表示歉意，誠無悔意等一切情狀，量處
    如主文所示之刑；又被告行為後，刑法第四十一條關於有期徒刑易科罰金折算標
    準之規定業於九十年一月四日修正，並於同年月十日經總統公布施行，經新舊法
    比較，以新法對於被告有利，依刑法第二條第一項前段從新主義之規定，應適用
    新法諭知被告所處有期徒刑易科罰金之折算標準。
三、據上論斷，應依刑事訴訟法第二百九十九條第一項前段，刑法第二條第一項前段
    ，第三百二十條第一項、修正後第四十一條第一項前段、罰金罰鍰提高標準條例
    第一條前段、第二條，判決如主文。
本案經檢察官黃錦秋到庭執行職務
中      華      民      國    九十      年     十二     月      七      日
                                臺灣桃園地方法院刑事第五庭
                                    法  官    丁  俊  成
右正本證明與原本無異。
如不服本判決，應於判決送達後十日內向本院提出上訴狀( 應附繕本 )，上訴於臺灣
高等法院。
                                    書記官    簡  慧  瑛
中      華      民      國    九十      年     十二     月     十二     日
刑法第三百二十條
意圖為自己或第三人不法之所有，而竊取他人之動產者，為竊盜罪，處五年以下有期
徒刑、拘役或五百元以下罰金。
意圖為自己或第三人不法利益，而竊佔他人之不動產者，依前項之規定處斷。
前二項之未遂犯罰之。


司法院資訊處製作；財團法人民間司法改革基金會備份。
